臺灣新竹地方法院刑事判決
111年度交易字第522號
公  訴  人  臺灣新竹地方檢察署檢察官
被      告  陳柏強


上列被告因過失傷害案件，經檢察官提起公訴（111年度偵緝字
第810號)，被告於本院準備程序中，就被訴事實為有罪之陳述，
經本院告知簡式審判程序意旨，並聽取公訴人、被告之意見後，
裁定依簡式審判程序審理，並判決如下：
    主  文
陳柏強犯過失傷害罪，處拘役貳拾日，如易科罰金，以新臺幣壹
仟元折算壹日。
    事實及理由
一、本件犯罪事實及證據，除犯罪事實欄一、第5行至第6行「竟
    未注意後方來車」之記載，應更正為「竟疏未注意及此，起
    駛進入車道前未充分注意前後左右有無車輛，且未充分注意
    禮讓行進中之車輛優先通行」；證據部分應補充「新竹縣政
    府警察局新湖分局道路交通事故肇事人自首情形紀錄表2份
    （偵字第6236號卷第16至17頁）」、「被告陳柏強於本院準
    備程序、審理時之自白（本院卷第30至31、35頁）」外，餘
    均引用檢察官起訴書之記載（如附件）。
二、按行車前應注意之事項，依下列規定： …七、起駛前應顯示
    方向燈，注意前後左右有無障礙或車輛行人，並應讓行進中
    之車輛行人優先通行；汽車行駛時，駕駛人應注意車前狀況
    及兩車並行之間隔，並隨時採取必要之安全措施，道路交通
    安全規則第89條第1項第7款、第94條第3項分別定有明文。
    本件被告為領有合格駕駛執照之汽車駕駛人，自然應遵守上
    述規定行駛，而依道路交通事故調查表㈠所示（偵字第6236
    號卷第20頁），本案事故發生時，天候晴、夜間有照明、柏
    油路面乾燥、無缺陷、無障礙物，視距良好，並無不能注意
    之情事，被告疏未注意及此，由路外起駛跨入車道時，未充
    分注意車道上行進中之車輛，且亦未充分注意禮讓車道上行
    進中之車輛先行，肇致本件車禍，足見被告對本件車禍之發
    生確有過失，甚為明確。又告訴人何建衛確係因本件車禍受
    有右側肩膀挫傷、右側膝部擦傷等傷害，顯然被告之過失與
    告訴人之傷害間確具有相當因果關係無訛。
三、論罪科刑：
　㈠核被告陳柏強所為，係犯刑法第284條前段之過失傷害罪。
　㈡又被告於犯罪未被有偵查職權之公務員發覺前，向前往現場
    處理之警員當場承認為肇事人乙情，有新竹縣政府警察局新
    湖分局道路交通事故肇事人自首情形紀錄表1份在卷足參（
    偵字第6236號卷第17頁），是認被告有接受裁判之意思甚明
    ，符合自首之要件，爰依刑法第62條前段規定，減輕其刑。
　㈢爰以行為人責任為基礎，審酌被告未能善盡駕駛注意義務，
    導致告訴人何建衛受傷之結果，所為實應非難；惟念被告坦
    承犯行，然未能與告訴人何建衛和解或賠償其損失之犯後態
    度，並衡酌告訴人所受之傷勢、被告違反義務之程度，暨被
    告自述高中畢業之教育程度，目前受僱從事拋光地坪工程工
    作，家庭經濟狀況勉持（本院卷第35頁）等一切情狀，量處
    如主文所示之刑，並諭知易科罰金之折算標準。
據上論斷，應依刑事訴訟法第273條之1第1項、第299條第1項前
段、第310條之2、第454條第2項，判決如主文。
本案經檢察官許大偉提起公訴，檢察官陳郁仁到庭執行職務。
中　　華　　民　　國　　111 　年　　10 　 月　　27　  日
                  刑事第三庭    法　官  王靜慧   　
以上正本證明與原本無異。
如不服本判決應於收受本判決後20日內向本院提出上訴書狀，上
訴書狀應敘述具體理由。上訴書狀未敘述上訴理由者，應於上訴
期間屆滿後20日內補提理由書狀於本院(均須按他造當事人之人
數附繕本 )「切勿逕送上級法院」。 　　　　　
中　　華　　民　　國　　111 　年　　10　　月　　28　　日
                                書記官  陳怡君
附錄本案論罪科刑法條：
中華民國刑法第284條
因過失傷害人者，處1年以下有期徒刑、拘役或10萬元以下罰金
；致重傷者，處3年以下有期徒刑、拘役或30萬元以下罰金。
附  件：
臺灣新竹地方檢察署檢察官起訴書
                                    111年度偵緝字第810號
　　被　　　告　陳柏強　
上列被告因過失傷害案件，已經偵查終結，認應該提起公訴，茲
將犯罪事實及證據並所犯法條分敘如下：
　　　　犯罪事實
一、陳柏強於民國110年11月9日凌晨0時15分許，駕駛車牌號碼0
    00-0000號自用小客車，在新竹縣○○鄉○○街0號前路邊起步，
    欲向北行駛入車道時，原應注意車輛起駛前應顯示方向燈，
    注意前後左右有無障礙或車輛，並應讓行進中之車輛優先通
    行，而依當時情形，並無不能注意之情事，竟未注意後方來
    車，即貿然駕車駛入新竹縣新豐鄉民安街車道，適有何建衛
    騎乘車牌號碼000-0000號機車，沿新竹縣新豐鄉民安街由南
    往北駛至上開地點，因閃避不及，雙方因而發生碰撞，致何
    建衛受有右側肩膀挫傷、右側膝部擦傷等傷害。
二、案經何建衛訴由新竹縣政府警察局新湖分局報告偵辦。
        證據並所犯法條
一、證據清單及待證事實：
編號 證據名稱 待證事實 1 被告陳柏強於偵查中之供述 坦承過失傷害之犯行。 2 告訴人何建衛於警詢及偵查中之指訴 全部犯罪事實。 3 天主教仁慈醫療財團法人仁慈醫院診斷證明書 證明告訴人因本件車禍受有上開傷害之事實。 4 道路交通事故現場圖、道路交通事故調查報告表(一)(二)、現場照片及車損照片 本件車禍現場情形及警方調查結果。 
二、核被告陳柏強所為，係犯刑法第284條前段之過失傷害罪嫌
    。又被告於犯罪未被發覺前，向警察機關申告犯罪事實而願
    意接受裁判，此有新竹縣政府警察局新湖分局道路交通事故
    肇事人自首情形紀錄表在卷可佐，請依刑法第62條前段規定
    減輕其刑。
三、依刑事訴訟法第251條第1項提起公訴。
    此　  致
臺灣新竹地方法院
中　　華　　民　　國　 111　　年　　8 　　月　　25　　日
                          　　檢　察　官　許大偉
本件正本證明與原本無異
中　　華　　民　　國　 111　　年　　8     月　　31  　日
　　　　　　　　　　　　　　　書　記　官  陳昭儒